【裁判字號】    89,易,21
【裁判日期】    890229
【裁判案由】    傷害
【裁判全文】
臺灣板橋地方法院刑事判決                            八十九年度易字第二一號
    公  訴  人  臺灣板橋地方法院檢察署檢察官
    被      告  乙○○
右列被告因傷害案件，經檢察官提起公訴（八十八年度偵字第二二五七一號），本院
判決如左：
    主  文
乙○○傷害人之身體，處罰金肆仟元，如易服勞役以佰元折算壹日。
    事  實
一、緣乙○○與丁○○分別住於台北縣三重市○○○街卅四號三樓及二樓，平日相處
    不睦，時有齟齬，乙○○之妻蕭羅撒於民國（下同）八十八年八月二十五日下午
    四時四十分許，在台北縣三重市○○○街三四號一樓樓梯間焚燒紙錢，煙霧向上
    飛揚，遭丁○○下樓抗議，蕭羅撒與丁○○不歡而散，乙○○於當日下午五時四
    十分許返家後經其妻蕭羅撒告知上情，即心生不滿，至二樓與丁○○理論，雙方
    進而發生爭執，乙○○竟基於傷害人身體之犯意，出手毆打丁○○右臉，造成丁○○受有右臉頰紅腫（挫傷）之傷害。
二、案經被害人丁○○台北縣警察局三重分局報請台灣板橋地方法院檢察署檢察官偵
    查起訴。
    理  由
一、訊據被告乙○○坦承於右揭時地因其妻蕭羅撒焚燒紙錢乙事與告訴人丁○○發生
    口角爭執不諱，惟矢口否認有何傷害犯行，辯稱：係丁○○以右手拳頭要打伊之
    肩膀，伊即舉起雙手閃開，並無毆打丁○○，不知丁○○之傷勢何來，診斷證明
    書應係不實的云云。惟查：右揭犯罪事實，業據告訴人丁○○於警訊暨偵查中指
    訴綦詳，復有台北縣三重市祐民醫院診斷證明書一紙在卷可稽，又被告前於警訊
    及偵查中供稱：係告訴人丁○○要打伊，伊以雙手撥開云云，於本院訊問時則供
    述：伊僅舉起雙手閃開云云，其前後供述不一本難採據。再佐以告訴人丁○○於
    前揭時地與被告發生爭執並遭毆打之際，因畏懼即請其女兒蔡桂滿報警並通知里
    長前來處理，經里長甲○○及台北縣警察局三重分局三重派出所員警丙○○到場
    處理，告訴人當場有對里長甲○○及警員丙○○表明遭被告毆打，業據證人蔡桂
    滿、甲○○及丙○○到庭證述明確（見本院八十九年一月廿七日、二月十六日訊
    問筆錄），苟告訴人未遭被告毆打，何會以電話報警並請里長到場處理？另證人
    甲○○到庭結證稱：「當場丁○○有說被告打她，我請被告若有打她要向她道歉
    ，就沒事，但被告說他沒打，經勸說後，後來被告就向丁○○道歉」等語（見本
    院八十九年一月廿七日訊問筆錄），是若被告未毆打告訴人丁○○何會於里長勸
    說後向告訴人丁○○道歉？另衡諸一般生活經驗法則，於糾紛爭執之盛怒下出手
    傷人事所多見，且除非有極端特殊狀況常人當乏其自傷以誣陷他人之可能，被告
    既自承於前開時、地有與告訴人發生爭吵等情，是告訴人丁○○所稱被告於爭吵
    後並出手毆打其臉部之指訴應為事實。況依告訴人丁○○所提出之驗傷診斷證明
    書所載之應診日為八十八年八月二十五日，與前開傷害情事發生之日為同一日，
    綜合前開各項積極事證，本院除認定被告有出手毆打告訴人成傷外，已無從另為
    其他有利被告之合理推斷，至被告雖稱里長甲○○及警員丙○○可證明伊未毆打
    告訴人丁○○云云，然告訴人丁○○所指被傷害之時點係在證人甲○○及丙○○
    到場前，在證人甲○○及丙○○到場後被告未毆打告訴人丁○○亦不能推論上開
    證人到場前告訴人丁○○未遭被告毆打，是此部分亦不能為被告有利之認定，併
    此明。是被告所辯均係事後卸責之詞，不足採信，本件事證已明，被告犯行堪以
    認定。
二、核被告所為，係犯刑法第二百七十七條第一項之傷害罪。爰審酌被告前未有犯罪
    紀錄，有臺灣高等法院檢察署刑案紀錄簡覆表一件在卷可稽，因一時動怒出手傷
    人，犯罪之動機尚屬單純、被害人丁○○所受傷害僅係右臉紅腫挫傷之傷害，傷
    害程度非甚嚴重，惟被告犯罪後迄未與告訴人丁○○成立和解或賠償告訴人之損
    害，且否認犯行其態度非佳等一切情狀，量處如主文所示之刑，並諭知易服勞役
    之折算標準。
據上論斷，應依刑事訴訟法第二百九十九條第一項前段，刑法第二百七十七條第一項
、第四十二條第二項，罰金罰鍰提高標準條例第一條前段、第二條，判決如主文。
本案經檢察官陳銘祥到庭執行職務
中      華      民      國      八十九      年     二     月   二十九   日
                                      臺灣板橋地方法院刑事第三庭
                                          法  官  林  惠  玲
右正本證明與原本無異。
如不服本判決應於送達後十日內向本院提出上訴狀。
                                          書記官  陳  淑  芳
中      華      民      國      八十九      年     三     月     三     日
附錄本案論罪科刑法條全文：
刑法第二百七十七條
傷害人之身體或健康者，處三年以下有期徒刑，拘役或一千元以下罰金。
犯前項之罪，因而致人於死者，處無期徒或七年以上有期徒刑；致重傷者，處三年以
上十年以下有期徒刑。


司法院資訊處製作；財團法人民間司法改革基金會備份。
